【裁判字號】    98,抗,257
【裁判日期】    980923
【裁判案由】    停止執行
【裁判全文】
臺灣高等法院高雄分院民事裁定           98年度抗字第257號
抗  告  人  甲○○
                      1號
上列抗告人因與相對人乙○○間停止執行事件，對於中華民國98
年8 月4 日臺灣高雄地方法院98年度審聲字第273 號所為裁定提
起抗告，本院裁定如下：
    主  文
抗告駁回。
抗告程序費用由抗告人負擔。
    理  由
一、抗告意旨略以：資金之運用一般都存放在金融機構，參酌各
    家金融機構存放款利率，以年息百分之二‧五為適當，原裁
    定逕以法定週年利率百分之五計算，有違經驗法則，是相對
    人因本件停止執行未能即時受償之可能損害額度為新台幣（
    下同）5 萬元，原裁定命抗告人供擔保10萬元，顯屬過高，
    爰抗告求為更減供擔保金額云云。
二、按有回復原狀之聲請，或提起再審或異議之訴，或對於和解
    為繼續審判之請求，或提起宣告調解無效之訴，撤銷調解之
    訴，或對於許可強制執行之裁定提起抗告時，法院因必要情
    形或依聲請定相當並確實擔保，得為停止強制執行之裁定，
    強制執行法第18條第2 項定有明文。又按法院依強制執行法
    第18條第2 項定擔保金額，而為准許停止強制執行之裁定者
    ，該項擔保係備供債權人因停止執行所受損害之賠償，其數
    額應依標的物停止執行後，債權人未能即時受償或利用該標
    的所受之損害額，或因另供擔保強制執行所受之損害額定之
    ，非以標的物之價值或其債權額為依據，最高法院民國86年
    度台抗字第442 號裁定意旨可供參照。經查，本件抗告人以
    其已向原法院提起債務人異議之訴（即98年度補字第1166號
    ）為由，聲請裁定停止原法院98年度司執字第61843 號請求
    拍賣抵押物強制執行事件所為之強制執行，經原法院依職權
    調取上開98年度補字第1166號、98年度司執字第61843 號等
    卷宗審究後，認為抗告人之聲請與法定要件相符，應予准許
    ，並無不合。又查，本件強制執行程序如予以停止，將導致
    相對人不能即時受償，以運用拍賣所得分配價金而受有損害
    。因以審酌相對人之執行名義債權額本金600,000 元，本件
    暫予停止執行程序，相對人因不能即時受償，以運用拍賣所
    得分配價金而受有損害，以債務人異議之訴之本案訴訟可能
    經過之訴訟期間，依司法院依據歷年統計所核定一審辦案期
    間1 年4 月，二審2 年，合計3 年4 月，按法定週年利率百
    分之五計算，為10萬元（6000005%3 年4 月=100000）
    ，而酌定抗告人供擔保金額為10萬元，並無不當。抗告人以
    資金之運用一般都存放在金融機構，目前各金融機構存放款
    利率水準，主張計算相對人之可能損害額，應以年息百分之
    二‧五之標準計算云云，並無可取，據以抗告，為無理由，
    應予駁回。
據上論結，本件抗告為無理由，依強制執行法第30條之1 ，民事
訴訟法第495 條之1 第1 項、第449 條第1 項、第95 條、第78
條，裁定如主文。
中    華    民    國    98    年    9     月    23    日
                              民事第五庭
                                  審判長法官  蔡明宛
                                  法      官  曾錦昌
                                  法      官  魏式璧
以上正本證明與原本無異。
本件裁定不得再抗告。
中    華    民    國    98    年    9     月    24    日
                                  書  記  官  鄔維玲


司法院資訊處製作；財團法人民間司法改革基金會備份。
